【裁判字號】    97,易緝,12
【裁判日期】    971107
【裁判案由】    毒品危害防制條例
【裁判全文】
臺灣板橋地方法院刑事判決              97年度易緝字第12號
公  訴  人  臺灣板橋地方法院檢察署檢察官
被      告  甲○○
                      5樓
                    （
上列被告因違反毒品危害防制條例案件，經檢察官提起公訴（96
年度毒偵字第3432號），本院依簡式審判程序審理後，判決如下
：
    主  文
甲○○施用第二級毒品，累犯，處有期徒刑捌月，減為有期徒刑
肆月，如易科罰金，以新臺幣壹仟元折算壹日。
    事  實
一、甲○○前因施用第二級毒品案件，經臺灣高雄地方法院以91
    年度毒聲字第1288號裁定令入戒治處所施以強制戒治，期間
    經同院以91年度毒聲字第5476號裁定停止戒治處分，而於民
    國91年9 月19日釋放出臺灣屏東戒治所接續執行下述徒刑刑
    期，停止強制戒治部分因於92年4 月10日期滿未經撤銷而視
    為執行完畢，並經同院以91年度易字第972 號判決判處有期
    徒刑7 月確定；其另因違反槍砲彈藥刀械管制條例案件，經
    臺灣高雄地方法院以90年度訴字第3018號判決判處有期徒刑
    1 年2 月（另判處罰金新臺幣3 萬元）確定，而前開二刑期
    嗣經同院以91年度聲字第3044號裁定定應執行有期徒刑1 年
    7 月（另應執行罰金新臺幣3 萬元）確定，入監執行後，徒
    刑部分於92年12月12日縮短刑期假釋出監並付保護管束，於
    93年2 月11日保護管束期滿，假釋未經撤銷而視為執行完畢
    。
二、詎甲○○猶不知悔改，於前開強制戒治執行完畢釋放後5 年
    內，基於施用第二級毒品之犯意，於95年9 月21日為警採尿
    前回溯96小時內之某時許（不含為警查獲至採尿期間），在
    不詳地點，以將第二級毒品甲基安非他命放在吸食器內，再
    用火燒烤吸食煙霧之方式，施用甲基安非他命1 次。嗣於95
    年9 月21日上午2 時許，為警在臺北縣三重市天台廣場附近
    查獲甲○○，經採集其尿液送鑑驗後，始悉上情。
三、案經臺北縣政府警察局新莊分局報請臺灣板橋地方法院檢察
    署檢察官偵查後提起公訴。
    理  由
一、本案被告甲○○所犯係死刑、無期徒刑、最輕本刑為3 年以
    上有期徒刑以外之罪，其於準備程序中就被訴事實為有罪之
    陳述，經本院告知簡式審判程序之旨，並聽取公訴人、被告
    之意見後，經裁定進行簡式審判程序審理，合先敘明。
二、上開犯罪事實，業據被告甲○○於本院準備程序中及審理時
    均坦承不諱，而其於95年9 月21日為警查獲經採集尿液送台
    灣檢驗科技股份有限公司囑託鑑定結果，確呈甲基安非他命
    陽性反應，有該公司95年10月18日濫用藥物尿液檢驗報告1
    份在卷可稽，足以佐證被告自白與事實相符，堪以採信。復
    按甲基安非他命經口服投與後約百分之七十於24小時內自尿
    中排出，約百分之九十於96小時內自尿中排出，由於甲基安
    非他命成分之檢出與其投與方式、投與量、個人體質、採尿
    時間與檢測儀器之精密度等諸多因素有關，因此僅憑尿液中
    呈甲基安非他命陽性反應，並無法確實推算吸食時間距採集
    時間之長短，惟依上述資料推斷，最長可能不會超過4 日，
    業經行政院衛生署藥物食品檢驗局81年2 月8 日（81）藥檢
    一字第001156號函示綦詳，而為本院辦理施用第二級毒品案
    件職務上所已知者，是經採尿檢驗有甲基安非他命陽性反應
    者，可認定其於採尿前4 日即96小時內確有施用甲基安非他
    命。從而，於95年9 月21日為警採尿前回溯96小時內之某時
    （不含查獲至採尿之期間），即為被告本案施用甲基安非他
    命之時點無訛。再被告前因前因施用第二級毒品案件，經臺
    灣高雄地方法院以91年度毒聲字第1288號裁定令入戒治處所
    施以強制戒治，期間經同院以91年度毒聲字第5476號裁定停
    止戒治處分，而於91年9 月19日釋放出臺灣屏東戒治所，停
    止強制戒治部分因於92年4 月10日期滿未經撤銷而視為執行
    完畢等情，有臺灣高等法院被告前案紀錄表1 份附卷可稽，
    足徵被告經強制戒治執行完畢釋放後，5 年以內再犯本案施
    用第二級毒品罪責之事證明確，被告犯行洵堪認定。
三、核被告甲○○所為，係犯毒品危害防制條例第10條第2 項之
    施用第二級毒品罪。被告為施用甲基安非他命而持有甲基安
    非他命之行為，係其施用第二級毒品犯行之當然結果，不另
    論罪。查被告前有如上開事實欄一、所載之刑案前科及徒刑
    執行情形，有前揭臺灣高等法院被告前案紀錄表在卷足徵，
    其於有期徒刑執行完畢5 年內故意再犯本案有期徒刑以上之
    罪，依刑法第47條第1 項規定成立累犯，並應加重其刑。爰
    審酌被告前已有因施用第二級毒品經法院判處刑罰之前科紀
    錄，竟仍不思尋求正當之身心發展，再次施用足以導致精神
    障礙、性格異常，甚至造成生命危險之甲基安非他命，戕害
    一己之身心健康，對社會治安可能之危害程度非微，惟其於
    犯後尚能坦認犯行等一切情狀，量處如主文所示之宣告刑，
    而因本案犯罪時間在96年4 月24日以前，且合於中華民國96
    年罪犯減刑條例規定之減刑要件，故應減其刑期二分之一，
    並定其如易科罰金之折算標準，以示懲儆。
據上論斷，應依刑事訴訟法第273 條之1 第1 項、第299 條第1
項前段，毒品危害防制條例第10條第2 項，刑法第11條前段、第
47條第1 項、第41條第1 項，中華民國96年罪犯減刑條例第2 條
第1 項第3 款、第7 條、第9 條，判決如主文。
本案經檢察官陳豐年到庭執行職務。
中    華    民    國    97    年    11    月    7     日
                  刑事第十九庭  法  官  張 兆 光
上列正本證明與原本無異。
如不服本判決，應於判決送達後10日內敘明上訴理由，向本院提
出上訴狀 (應附繕本)，上訴於臺灣高等法院。
                                書記官  曹 秋 冬
中    華    民    國    97    年    11    月    10    日
附錄本案論罪科刑法條：
毒品危害防制條例第10條第2項
施用第二級毒品者，處3 年以下有期徒刑。


司法院資訊處製作；財團法人民間司法改革基金會備份。
